【裁判字號】    91,再簡抗,4
【裁判日期】    920116
【裁判案由】    再審之訴
【裁判全文】
臺灣臺北地方法院民事裁定  九十一年度再簡抗字第四號
      抗  告  人  甲○○
      即再審原告
      被  抗告人  信一預拌混凝土股份有限公司
      即再審被告
      法定代理人  楊智雄
右抗告人因與被抗告人間請求再審之訴事件，抗告人對於中華民國九十一年四月一日
本院台北簡易庭所為之九十一年度北再簡字第十二號裁定提起抗告，本院裁定如左：
    主      文
抗告駁回。
抗告費用由抗告人負擔。
    理      由
一、原裁定意旨略以：本件抗告人以本院九十年度北簡字第一四八九○號確定判決有
    民事訴訟法第四百九十六條第一項第一款適用法規顯有錯誤之情形（即主張原確
    定法院未依民事訴訟法第一百三十六條至第一百三十八條規定送達判決書，為不
    合法送達）為由，提起再審之訴。惟查上開判決正本業已於民國九十一年四月十
    一日送達抗告人，而抗告人未於收受判決後二十日內提起上訴，是該判決業已於
    同年五月一日確定，抗告人至遲應於九十一年五月三十一日提起再審之訴，然其
    延至九十一年九月三十日始提起，已逾三十日之不變期間，而其又未能舉證證明
    其知悉再審理由在判決確定後，故其提起本件再審之訴自不合法等語。
二、抗告意旨略以：抗告人及其訴訟代理人迄今皆未收受原確定判決正本，原審裁定
    未經詳查逕認原確定判決業已合法送達抗告人，而以抗告人提起再審之訴已逾三
    十日之不變期間為由裁定駁回抗告人之再審，實有違誤，爰於法定期間提出抗告
    等語。
三、按「送達於應受送達人之住居所、事務所或營業所行之。」「送達不能依前二條
    規定為之者，得將文書寄存送達地之自治或警察機關，並作送達通知書，黏貼於
    應受送達人住居所、事務所或營業所門首，以為送達。」民事訴訟法第一百三十
    六條第一項前段、第一百三十八條定有明文。復按「再審之訴，應於三十日之不
    變期間內提起。前項期間，自判決確定時起算。但再審之理由知悉在後者，自知
    悉時起算。」同法第五百條第一、二項亦有規定。
四、經查：本件抗告人於本院九十年度北簡字第一四八九○號事件中請求給付票款事
    件中，委任歐陽鯤為其訴訟代理人，並授予代理權，此有民事委任書附於上開案
    件卷宗可證。該案判決後，本院台北簡易庭業已於九十一年四月十一日依據民法
    第一百三十八條將上開案件宣示判決筆錄寄存於應受送達地（即台北市○○路○
    段七五巷一九四號，抗告人於民事委任狀上載明）之警察機關（即台北市政府警
    察局內湖分局東湖派出所），並作送達通知書黏貼於應受送達人之門首以為送達
    ，有本院台北簡易庭送達證書在卷可稽，是以前開判決業已合法送達予抗告人之
    訴訟代理人，而抗告人並未於委任狀上禁止訴訟代理人有收受裁判之權限，故該
    判決對訴訟代理人所為之送達，自發生送達之效力。從而，應自宣示判決筆錄送
    達之翌日即九十一年四月十二日起算上訴期間，因當事人皆未提起上訴全案於九
    十一年五月一日即告確定，抗告人至遲應於九十一年五月三十一日提起再審之訴
    ，惟其竟延至九十一年九月三十日始提起，顯逾三十日之不變期間。此外，抗告
    人復未能舉證證明其知悉再審理由在判決確定後，或於其書狀內表明遵守不變期
    間之證據，是故原審以抗告人提起再審之訴已逾三十日之不變期間，認再審之訴
    不合法而裁定駁回之，並無違誤。抗告意旨指摘原裁定不當，求予廢棄，為無理
    由，應予駁回。
五、依民事訴訟法第五百零五條、第四百三十六條之一第三項、第四百九十二條第一
    項、第九十五條、第七十八條，裁定如主文。
中      華      民      國    九十二    年      一      月    十六    日
                                        民事第二庭審判長法  官   丁蓓蓓
                                                        法  官   汪漢卿
                                                        法  官   劉素如
右正本證明與原本無異
本裁定不得再抗告
中      華      民      國    九十二    年      一      月     十六     日
                                                        書記官  劉芳菊


司法院資訊處製作；財團法人民間司法改革基金會備份。
